【裁判字號】    92,上易,2166
【裁判日期】    920905
【裁判案由】    違反電子遊戲場業管理條例
【裁判全文】
臺灣高等法院刑事判決                          九十二年度上易字第二一六六號
    上  訴  人  台灣台北地方法院檢察署檢察官
    被      告  甲○○
右上訴人，因被告違反電子遊戲場業管理條例案件，不服臺灣臺北地方法院，九十二
年度易字第九五八號，中華民國九十二年六月十六日第一審判決（起訴案號：臺灣臺
北地方法院檢察署九十二年度偵字第一一六五號），提起上訴，本院判決如左：
    主  文
原判決撤銷。
甲○○違反未依電子遊戲場業管理條例規定辦理營利事業登記，不得經營電子遊戲場
業之規定，處拘役肆拾日，如易科罰金以新台幣玖佰元（即銀元佰元）折算壹日。
扣案之螢幕監視器貳台、攝影機伍台、７ＰＫ雙魚座二機台貳拾伍台、十三支機台壹
台、滿貫大亨機台壹台、水果盤機台壹台、小丑列車壹台、超九機台壹台、計分板壹
個均沒收。
    事  實
一、甲○○明知經營電子遊戲場應辦理營利事業登記，竟於民國九十一年十一月間，
    向王曉光承租位在臺北縣新店市○○街四九號房屋，擺設七ＰＫ雙魚座II二十五
    台、十三支一台、滿貫大亨一台、水果盤一台、小丑列車一台、超九一台、計分
    板一台，並於屋外裝設監視鏡頭五個，屋內設置監視螢幕二個，為警於九十一年
    十一月八日下午七時三十分左右，在上址查獲。
二、案經台北縣政府警察局新店分局移送台灣台北地方法院檢察署檢察官偵查向原審
    聲請簡易判決處刑，原審改依通常程序審理。
    理  由
一、前揭犯罪事實，訊據被告甲○○矢口否認有何違反法律之行為，辯稱其雖有擺設
    電動玩具，但僅開始準備還沒有開始營業云云。被告所聘員工張喬喬於警偵訊中
    陳稱該店尚未開始營業，證人鄧自猛、黃添俊於警訊中亦證稱該店尚未開始營業
    云云。惟查依警員臨檢查獲當時現場觀之，所有之機台均已插電，多數設有座位
    ，牆上貼有遊戲兌分方法，出入口設置監視器，櫃檯亦有分割畫面電視螢幕，足
    證現場實處於隨時可供客人上門把玩機台之營業狀態，且該店亦無任何擇期開張
    之標示，顯見其確已營業中，證人鄧自猛、黃添俊所供僅能證明當時無客人上門
    把玩，而證人張喬喬依從被告而為之供述，自均不得為有利被告之認定。此外並
    有如事實欄所載之物品扣案可佐，本件事證極為明確，自應依法論科。
二、被告未依規定辦理營利事業登記，而經營電子遊戲場業，違反電子遊戲場業管理
    條例第十五條之規定，應依同條例第二十二條之規定處斷。原審未能細察，僅依
    證人及被告之供述，而未審酌客觀情況，逕認被告尚未開始營業，而為其無罪之
    判決，自非允洽。檢察官執此理由上訴，指摘原判決不當，核有理由，自應由本
    院將之撤銷改判。爰審酌被告犯罪之動機、目的、手段、犯罪所生危害及犯後態
    度等一切情狀，量處拘役肆拾日。並諭知易科罰金之折算標準以新台幣玖佰元（
    銀元佰元）折算一日。扣案如事實欄所載之機台、監視器、攝影機、計分板，
    為被告所有，供犯罪所用之物，業據被告供明在卷，均應依法宣告沒收。
三、據上論斷，應依刑事訴訟法第三百六十九條第一項前段、第三百六十四條、第二
    百九十九條第一項前段，電子遊戲場業管理條例第二十二條，刑法第十一條前段
    、第四十一條第一項前段、第三十八條第一項第二款，罰金罰鍰提高標準條例第
    二條，現行法規所定貨幣單位折算新台幣條例第二條，判決如主文。
本案經檢察官蔡薰慧到庭執行職務。
中    華    民    國    九十二    年       九       月        五        日
                              臺灣高等法院刑事第四庭
                                  審判長法  官  蔡  永  昌
                                        法  官  徐  昌  錦
                                        法  官  陳  榮  和
右正本證明與原本無異。
不得上訴。
                                        書記官  劉  麗  芬
中    華    民    國    九十二    年       九       月        九        日
附錄：本案論罪科刑法條全文
電子遊戲場業管理條例第二十二條
違反第十五條規定者，處行為人一年以下有期徒刑、拘役或科或併科新台
幣五十萬元以上二百五十萬元以下罰金。
業務上之正當行為，不罰。


司法院資訊處製作；財團法人民間司法改革基金會備份。
